Inventaris van het archief van het Ministerie van Buitenlandse Zaken, Directie Culturele Samenwerking en Voorlichting Buitenland, (1974) 1985-1996 (2001)
Nationaal Archief, Den Haag
Ministerie van Buitenlandse Zaken, Directie Culturele Samenwerking en Voorlichting Buitenland
BuZa, Directie Culturele Samenwerking en Voorlichting Buitenland
1974-2001
merendeel 1985-1996
Z272
512 inventarisnummer(s); 16,50 meter
Normale geschreven, getypte en gedrukte documenten. Geen bijzondere handschriften.
Nationaal Archief, Den Haag
Directie Culturele Samenwerking en Voorlichting Buitenland,, 1967-1997
Dit archief bevat de neerslag van beleid en uitvoering van de taken die aan de Directie Culturele Samenwerking en Voorlichting Buitenland zijn toegewezen.
Archiefvorming
Geschiedenis van de archiefvormer
Directie Culturele Samenwerking en Voorlichting Buitenland (DCV) is ontstaan in 1967. De toenmalige Directie Voorlichting Buitenland (DVB) werd opgesplitst in de Directie Perszaken en Nieuwsvoorlichting (DPN - politieke voorlichting in engere zin) en de Directie Culturele Samenwerking en Voorlichting Buitenland (DCV).
Tot de taken van DCV behoorden: het geven van leiding aan en het coördineren van de taken van het ministerie op het gebied van de internationale culturele samenwerking; het geven van algemene niet-politieke voorlichting over en presentatie van Nederland in het buitenland en de contacten hierover met de posten.
In de periode van haar bestaan is DCV in de organisatiestructuur van het ministerie van Buitenlandse Zaken verschillende malen heen en weer geschoven; de ene keer viel de directie direct onder de secretaris-generaal, de andere keer was het onderdeel van Directoraat-Generaal Politieke Zaken (DGPZ).
Midden jaren negentig vond er onder leiding van minister Pronk een herijking van het buitenlands beleid plaats:
“De regering is van mening dat de internationale positie van Nederland opnieuw in perspectief moet worden gebracht. Doel van deze herijking is niet alleen de prioriteiten voor het buitenlands beleid in brede zin vast te stellen, maar evenzeer om de instrumenten van internationaal beleid in onderlinge samenhang toe te passen; zowel beleidsmatig, organisatorisch als financieel.”
Deze herijking bracht grote veranderingen in de organisatie van het departement Buitenlandse Zaken met zich mee. DCV is in 1996-1997 overgegaan in de Directie Culturele Samenwerking, Onderwijs en Onderzoek (DCO) en de Directie Voorlichting Buitenlandse Zaken en Ontwikkelingssamenwerking (DVL).
Geschiedenis van het archiefbeheer
Het archief tot de periode 1974 met de onderwerpen cultuur, voorlichting maar ook wetenschap staat bij het Nationaal Archief in Den Haag en is als onderdeel opgenomen in de Code-archieven onder zogenaamde code 8 van het ministerie van Buitenlandse Zaken (toegang 2.05.313). Het archief met de periode 1975-1984, ook als onderdeel van de Code-archieven, wordt momenteel bewerkt door de CAS te Winschoten. Uit het archief tot 1974 en het archief van 1975-1984 is vernietigd.
Het DCV-archief 1985-1996 was gehuisvest op het kerndepartement van het ministerie van Buitenlandse Zaken. Het is een vervolg op de eerder bewerkte tien-jarenblokken van de Code-archieven van 1945-1984. In 2010 is het DCV-blok 1985-1996 door het ministerie van Buitenlandse Zaken ter bewerking aangeboden aan de Haagse Vestiging Archiefbewerking.
De jaren 1985 tot en met 1990 vallen onder het Code-archief dat gevormd is op basis van het decimale codesysteem. Na 1990 is dit codesysteem losgelaten. Uit praktische overwegingen is besloten om het DCV-archief 1985-1996 niet op te splitsen maar in zijn geheel te bewerken.
De verwerving van het archief
Het archief is in 2015 door Ministerie van Buitenlandse Zaken overgebracht naar het Nationaal Archief, krachtens artikel 12 van de Archiefwet 1995
Inhoud en structuur van het archief
Inhoud
Het archief bestaat onder andere uit archiefbescheiden met betrekking tot het voorbereiden en sluiten van culturele akkoorden, manifestaties/tentoonstellingen, culturele samenwerking en correspondentie met landen/instellingen op cultureel gebied.
Selectie en vernietiging
Het archief is geselecteerd aan de hand van de volgende selectielijsten en handelingen:
BSD 046 Voorlichting van de Rijksoverheid, Staatscourant 14 juni 2007, nr. 204
BSD 071 Kunsten, 1945-, Staatscourant 30 mei 2007, nrs. 10, 11, 15, 16, 17, 19, 274, 275
BSD 103A Buitenland, 1945-1990, Staatscourant 9 september 2002, nrs. 44, 62, 68, 560, 686, 687, 690
BSD 143 Organisatie Rijksoverheid, Staatscourant 16 december 2005, nr. 283
BSD 186 Het Nederlands Buitenlands Beleid, 1990-2006, Staatscourant 19 oktober 2007, nrs. 1, 2, 4, 5, 6, 11, 44, 55, 66, 69, 73, 76, 99 en 120
Dit archief bevat tevens bescheiden die bewaard worden op grond van de hardheidsclausule art. 5 lid e van het Archiefbesluit 1995.
Voor de bewerking had het archief een omvang van 107 meter. Hiervan is 17,5 meter voor bewaring in aanmerking gekomen en 88,6 meter vernietigd. Van de te vernietigen archiefbescheiden zijn vernietigingslijsten opgesteld. Deze lijsten zijn aan het ministerie van Buitenlandse Zaken overgedragen. De op termijn te vernietigen archiefbescheiden zijn geretourneerd aan de zorgdrager.
Aanvullingen
Op dit archief wordt een aanvulling verwacht van minimaal 8 inventarisnummers inzake het Institut Néerlandais te Parijs.
Ordening van het archief
De dossiers zijn op beleidsonderwerp geordend en in het algemeen chronologisch gevormd. Daarnaast zijn, waar nodig, verschillende dossiers alfabetisch geordend. De opbouw van de inventaris is gekoppeld aan de indeling zoals die in de door Buitenlandse Zaken geleverde toegang zijn aangetroffen.
Aanwijzingen voor de gebruiker
Openbaarheidsbeperkingen
Deels openbaar, deels beperkt openbaar (A).
Materiële beperkingen
Het archief kent geen beperkingen voor het raadplegen van stukken als gevolg van slechte materiële staat.
Andere toegang
Voor dit archief is geen andere toegang beschikbaar.
Aanvraaginstructie
Openbare archiefstukken kunnen online worden aangevraagd en gereserveerd. U kunt dit ook via de terminals in de studiezaal van het Nationaal Archief doen. Om te kunnen reserveren dient u de volgende stappen te volgen:
Creëer een account of log in.
Selecteer in de archiefinventaris een archiefstuk.
Klik op ‘Reserveer’ en kies een tijdstip van inzage.
Verwant materiaal
Bewaarplaats van originelen
Niet van toepassing.
Beschikbaarheid van kopieën
Inventarisnummers van dit archief zijn niet in kopievorm beschikbaar
Afgescheiden archiefmateriaal
Niet van toepassing.
Verwante archieven
Niet van toepassing.
Publicaties
Er bestaan geen relevante publicaties.
Bijlagen
Er zijn geen bijlagen.
Beschrijving van de series en archiefbestanddelen
- Kamervragen, 01.
  - Kamervragen inzake internationaal cultuurbeleid, 1985-1996; 1-7; 7 pakken
    - 1985-1986, 1
    - 1987-1989, 2
    - 1990-1991, 3
    - 1992-1993, 4
    - 1994, 5
    - 1995, 6
    - 1996, 7
- Cultuurbeleid, 02.
  - Ambtelijke voorbereiding van het hoofdstuk 'Internationaal Cultuurbeleid' van de Memorie van Toelichting bij diverse jaarlijkse Rijksbegrotingen, 1985-1991; 8; pak
  - Agenda's en notulen van de vergaderingen van de Coördinatiecommissie voor Internationale Culturele Betrekkingen (CICB), met bijlagen, 1985-1994; 9-13; 5 pakken
    - 1985-1987, 9
    - 1988-1990 jun., 10
    - 1990 jul. - 1991, 11
    - 1992, 12
    - 1993-1994, 13
  - Correspondentie inzake de nota Internationaal cultuurbeleid van Nederland, 1985-1995; 14-23; 10 pakken
    - 1985 jan. - jul., 14
    - 1985 aug. - dec., 15
    - 1986 jan. - jun., 16
    - 1986 jul. - 1987 jun., 17
    - 1987 jul. - 1988 aug., 18
    - 1988 sep. - 1989 aug., 19
    - 1990 jun. - 1990 dec., 20
    - 1991-1992, 21
    - 1992 jan. - 1993 aug., 22
    - 1992 aug. - 1995 dec., 23
  - Correspondentie inzake cultuurbeleid van andere landen, 1985-1996; 24-45; 4 pakken en 18 omslagen
    - België 1985-1996, 24-26; 2 pakken en 1 omslag
      - 1985-1990, 24; pak
      - 1991-1992, 25; pak
      - 1995-1996, 26
    - Canada 1985-1990, 27
    - Denemarken 1985-1995, 28-29; 2 omslagen
      - 1985-1989, 28
      - 1994-1995, 29
    - Frankrijk 1985-1990, 30-31; 2 pakken
      - 1985 jan. - 1986 mrt., 30; pak
      - 1986 sep. - 1990 dec., 31; pak
    - India 1993, 32
    - Joegoslavië 1991, 33
    - Noorwegen 1985-1987, 34
    - Polen 1985-1993, 35-36; 2 omslagen
      - 1985-1990, 35
      - 1992-1993, 36
    - Suriname 1992-1995, 37
    - Spanje 1986-1989, 38
    - Sovjet-Unie 1986-1989, 39
    - Verenigd Koninkrijk 1986-1990, 40
    - Verenigde Staten 1986-1988, 41
    - Zuid-Afrika 1995-1996, 42
    - Zweden 1986-1993, 43-44; 2 omslagen
      - 1986, 43
      - 1991-1993, 44
    - Zwitserland 1986-1989, 45
  - Institutennota van het Internationaal cultuurbeleid, 1986-1991; 46; pak
  - Agenda's en notulen van het informeel overleg Cultuurrelevante Ontwikkelingsprojecten, met bijlagen, 1986-1993; 47-48; 2 omslagen
    - 1986-1990, 47
    - 1991-1993, 48
  - Rapporten 'Cultuurbeleid: het mogen en moeten' en 'Cultuur zonder grenzen' van de Wetenschappelijke Raad voor het Regeringsbeleid (WRR), 1988-1992; 49; pak
  - Taakverdeling van bilaterale culturele betrekkingen tussen het ministerie van Welzijn, Volksgezondheid en Cultuur (WVC) en het ministerie van Buitenlandse Zaken, 1989-1990; 50; pak
  - Beleid ten aanzien van diverse projecten in het kader van het Programma Samenwerking Oost-Europa (PSO), 1989-1993; 51-52; 2 pakken
    - 1989-1991, 51
    - 1992-1993, 52
  - Overleg tussen de minister van Buitenlandse Zaken en de staatssecretaris van het ministerie van Onderwijs, Cultuur en Wetenschap (OCW) inzake de nota 'Internationaal Cultuurbeleid' (ICB), 1991-1994; 53; pak
  - Agenda's en notulen van de vergaderingen van de Interdepartementale Werkgroepen Audiovisueel Buitenland (IWAB) en Voorlichtingsbeleid (IWVB), met bijlagen, 1991-1995; 54; pak
  - Ambtelijke voorbereiding van het hoofdstuk 'Culturele Samenwerking' van de Memorie van Toelichting bij diverse jaarlijkse Rijksbegrotingen, 1991-1996; 55; pak
  - Nederlandse standpunt inzake het Amerikaanse beleid ten aanzien van de verstrekking van visa aan kunstenaars, 1991-1996; 56; omslag
  - Afwikkeling van het project 'Tsjechoslowakije' in het kader van het Programma Samenwerking Oost-Europa (PSO), 1993; 57; omslag
  - Correspondentie van het Gesellschaft der Musikfreunde in Wenen en het Directoraat-Generaal Fiscale Zaken van het ministerie van Financiën inzake de dubbele belasting van orkestmuzikanten, in het bijzonder van het Koninklijk Concertgebouw Orkest, bij optredens in Oostenrijk, 1994; 58; omslag
  - Herijking van het buitenlands beleid en de internationale culturele betrekkingen, 1995; 59; pak
  - Correspondentie inzake de inbreng van een deel van het cultuurbudget van het ministerie van Onderwijs, Cultuur en Wetenschap in de Homogene Groep Internationale Samenwerking (HGIS), 1995-1996; 60; omslag
- Culturele akkoorden, 03.
  - Correspondentie inzake culturele akkoorden tussen Nederland en andere landen, 1985-1996; 61-188; 97 pakken en 29 omslagen
    - België 1986-1990, 61-62; 2 omslagen
      - 1986 jan. -1990 jul., 61
      - 1990 jun. - 1992 mrt., 62
    - België (Franstalige gemeenschap) 1985-1995, 63-64; 2 omslagen
      - 1985-1990, 63
      - 1991-1995, 64
    - België (Vlaamse gemeenschap) 1985-1996, 65-81; 17 omslagen
      - 1985-1988, 65
      - 1985-1988, 66
      - 1989 mrt. - 1989 apr., 67; omslag
      - 1989 mei - 1990 apr., 68
      - 1989 feb. - 1990 dec., 69
      - 1991, 70
      - 1991, 71
      - 1992, 72
      - 1992, 73
      - 1993, 74
      - 1993, 75
      - 1993, 76
      - 1993, 77
      - 1994, 78
      - 1994, 79
      - 1995, 80
      - 1995 nov. - 1996 dec., 81
    - Bondsrepubliek Duitsland (BRD) 1985-1993, 82-83; 2 omslagen
      - 1985-1992, 82
      - 1993, 83
    - Bulgarije 1985-1996, 84-87; 4 omslagen
      - 1985-1991, 84
      - 1989 mrt. - 1994 mrt., 85
      - 1992-1994, 86; omslag
      - 1995-1996, 87; omslag
    - Canada 1989-1990, 88
    - Chili 1991-1992, 89; omslag
    - China 1985-1993, 90-91; 2 omslagen
      - 1985-1990, 90
      - 1991-1993, 91
    - Denemarken 1989-1995, 92-93; 2 omslagen
      - 1989-1992, 92; omslag
      - 1995, 93
    - Duitse Democratische Republiek (DDR) 1985-1990, 94-95; 2 omslagen
      - 1985-1989, 94
      - 1990, 95
    - Egypte 1984-1993, 96-98; 3 omslagen
      - 1984-1990, 96
      - 1984-1990, 97; omslag
      - 1992-1993, 98; omslag
    - Finland 1986-1994, 99
    - Frankrijk 1985-1991, 100-102; 3 omslagen
      - 1985-1990, 100
      - 1985-1991 mrt., 101; omslag
      - 1991, 102
    - Griekenland 1985-1993, 103-105; 3 omslagen
      - 1985-1990, 103; omslag
      - 1985-1990, 104
      - 1991-1993, 105
    - Hongarije 1985-1993, 106-108; 3 omslagen
      - 1985-1990, 106
      - 1985-1990, 107
      - 1991-1993, 108
    - Ierland 1985-1993, 109-110; 2 omslagen
      - 1985-1989, 109
      - 1991-1993, 110
    - India 1985-1996, 111-115; 5 omslagen
      - 1985-1986, 111
      - 1987-1989, 112
      - 1990-1992, 113
      - 1993-1994, 114
      - 1995-1996, 115
    - Indonesië 1985-1994, 116-120; 5 omslagen
      - 1985-1990, 116
      - Bijlagen 1990, 117
      - 1991-1992, 118
      - Bijlagen 1991, 119
      - 1993-1994, 120
    - Italië 1985-1996, 121-124; 4 omslagen
      - 1985-1987, 121
      - 1988-1990, 122
      - 1991-1992, 123
      - 1995-1996, 124
    - Israël 1985-1993, 125-126; 2 omslagen
      - 1985-1990, 125
      - 1991-1993, 126
    - Japan 1995-1994, 127-128; 2 omslagen
      - 1985-1989, 127
      - 1991-1994, 128
    - Joegoslavië 1986-1995, 129-132; 4 omslagen
      - 1986-1989, 129; omslag
      - 1986-1990, 130
      - 1991-1994, 131; omslag
      - 1995, 132; omslag
    - Kroatië 1994-1996, 133; omslag
    - Luxemburg 1987-1993, 134-135; 2 omslagen
      - 1987-1989, 134
      - 1991-1993, 135
    - Marokko 1985-1993, 136-138; 3 omslagen
      - 1985-1990, 136
      - 1992, 137
      - 1993, 138
    - Mexico 1985-1993, 139; omslag
    - Nigeria 1991, 140; omslag
    - Noorwegen 1985-1992, 141-142; 2 omslagen
      - 1985-1992, 141
      - 1985-1992, 142
    - Oekraïne 1992-1996, 143
    - Oostenrijk 1988-1995, 144-146; 3 omslagen
      - 1988-1993, 144
      - 1994 mei - dec., 145
      - 1994 mei - 1995 dec., 146
    - Polen 1986-1993, 147-149; 3 omslagen
      - 1986, 147
      - 1987-1990, 148
      - 1991-1993, 149
    - Portugal 1985-1992, 150-152; 3 omslagen
      - 1985-1988, 150
      - 1989-1991, 151
      - 1992, 152
    - Roemenië 1985-1994, 153-156; 4 omslagen
      - 1985, 153
      - 1986-1990, 154
      - 1991-1993, 155
      - 1994, 156
    - Russische Federatie 1992-1996, 157-160; 4 omslagen
      - 1992, 157
      - 1993-1994, 158
      - 1993-1994, 159
      - 1995-1996, 160; omslag
    - Saudi-Arabië 1994, 161; omslag
    - Sovjet-Unie 1985-1991, 162-164; 3 omslagen
      - 1985 aug. - 1987 feb., 162; omslag
      - 1987 mrt. - 1992 sep., 163
      - 1990-1991, 164; omslag
    - Spanje 1986-1994, 165-166; 2 omslagen
      - 1986-1990, 165; omslag
      - 1991-1994, 166
    - Suriname 1989-1993, 167-168; 2 omslagen
      - 1989-1990, 167
      - 1991-1993, 168
    - Syrië 1991, 169; omslag
    - Tsjechoslowakije 1958-1992, 170-171; 2 omslagen
      - 1985-1990, 170
      - 1991-1992, 171
    - Tsjechië 1993-1996, 172
    - Tunesië 1985-1992, 173; omslag
    - Turkije 1985-1994, 174-179; 6 omslagen
      - 1985-1987, 174
      - 1985-1990, 175; omslag
      - 1990, 176
      - 1991-1993, 177; omslag
      - 1994, 178
      - 1994, 179
    - Verenigd Koninkrijk 1985-1994, 180-183; 4 omslagen
      - 1985 feb. - 1986 dec, 180; omslag
      - 1986 feb. - 1990 sep, 181; omslag
      - 1987-1990, 182
      - 1991-1994, 183
    - Zuid-Afrika 1990-1996, 184-185; 2 omslagen
      - 1990-1994, 184; omslag
      - 1995-1996, 185
    - Zweden 1989-1995, 186-188; 3 omslagen
      - 1989-1990, 186; omslag
      - 1991-1993, 187
      - 1995, 188
  - Nederlands beleid ten aanzien van culturele akkoorden met andere landen, 1986-1991; 189; pak
  - Evaluatie van het 'Raamverdrag van vriendschap en nauwere samenwerking tussen het Koninkrijk der Nederlanden en de Republiek Suriname' van 1992, 1991-1995; 190; omslag
- Culturele diplomatieke betrekkingen, 04.
  - Culturele betrekkingen tussen Nederland en andere landen, 1985-1996; 191-220; 26 pakken en 4 omslagen
    - Albanië 1985-1994, 191
    - Argentinië 1985-1994, 192
    - Aruba 1987-1995, 193; omslag
    - België 1991-1995, 194-196; 3 omslagen
      - 1991-1995, 194
      - Vlaanderen 1985-1990, 195
      - Wallonië 1986-1995, 196; omslag
    - Benelux 1992-1995, 197; omslag
    - Bondsrepubliek Duitsland (BRD) 1985-1994, 198-199; 2 omslagen
      - 1985-1989, 198
      - 1992-1994, 199
    - Duitse Democratische Republiek (DDR) 1985-1990, 200
    - Georgië 1992-1995, 201; omslag
    - Indonesië 1985-1994, 202-203; 2 omslagen
      - 1985-1990, 202
      - 1991-1994, 203
    - Israël 1985-1990, 204
    - Japan 1991-1995, 205
    - Luxemburg 1985-1994, 206
    - Marokko 1985-1990, 207
    - Oostenrijk 1985-1987, 208
    - Oost-Europa 1988-1990, 209
    - Sovjet-Unie 1985-1990, 210
    - Turkije 1985-1990, 211
    - Suriname 1985-1996, 212-214; 3 omslagen
      - 1985-1990, 212
      - 1991-1993, 213
      - 1994-1996, 214
    - Verenigde Staten 1991-1994, 215
    - Venezuela 1985-1996, 216
    - Zuid-Afrika 1983-1994, 217-219; 3 omslagen
      - 1983-1990, 217
      - 1991-1993, 218
      - 1994, 219
    - Diverse landen 1988-1990, 220
  - Advies aan de departementsleiding inzake het bezoek van een Witrussische delegatie ter gelegenheid van een Witrussische Kunst- en cultuur Manifestatie in Rijssen, 1991; 221; pak
  - Advies aan de departementsleiding inzake de viering van 400 jaar Nederlands-Japanse betrekkingen, 1993-1995; 222; pak
- Verdragen, 05.
  - Uitvoering van het verdrag tussen België en Nederland met betrekking tot de Nederlandse Taalunie, 1985-1996; 223-230; 8 pakken
    - 1985 jan. - okt., 223
    - 1985 nov. - 1986 aug., 224
    - 1986 sep. - 1988, 225
    - 1989-1990 jun., 226
    - 1990 jul. - 1991, 227
    - 1992, 228
    - 1993-1994, 229
    - 1995-1996, 230
  - Toetreding van Nederland tot het 'Verdrag over de instandhouding van levende rijkdommen in Antarctische wateren' (het Krill-Verdrag) van 1980, 1987-1991; 231; pak
  - Verdragen op het gebied van cultuur, media en onderwijs, 1992-1994; 232; pak
  - Agenda's en notulen van de vergaderingen van het 'Verruimd Overleg Ambtelijke Vertegenwoordigers' (VOAV) van de Nederlandse Taalunie, 1992-1994; 233; pak
  - Nederlands beleid ten aanzien van culturele verdragen, 1992-1994; 234; pak
  - Uitbreiding van het Taalunie-verdrag met de Nederlandse Antillen en Aruba, 1992-1995; 235; pak
- Instituten en Stichtingen, 06.
  - Egypte; Nederlands Instituut voor Archeologie en Arabische Studiën in Cairo (NIAASC), 1994-1996; 236; pak
  - Frankrijk; huisvesting van het Institut Néerlandais te Parijs, 1983-1996; 237-245; 3 pakken en 6 omslagen
    - 1983-1987, 237
    - 1985-1987, 238; pak
    - 1986-1989, 239
    - 1987-1989, 240
    - 1988-1989, 241
    - 1988-1990, 242; pak
    - 1989 jul. - 1991 nov., 243; pak
    - 1991 jan. - 1992 jun., 244
    - 1991-1996, 245
  - Frankrijk; algemene Zaken van het Institut Néerlandais te Parijs, 1985-1996; 246-248; 3 pakken
    - 1985-1988 jul., 246
      Openbaarheid beperkt tot 01-01-2064
      Bescherming persoonlijke levenssfeer (A)
    - 1988 aug. - 1990, 247
      Openbaarheid beperkt tot 01-01-2066
    - 1993-1996, 248
      Openbaarheid beperkt tot 01-01-2072
  - Frankrijk; financiën van het Institut Néerlandais te Parijs, 1985-1996; 249-255; 1 omslag en 6 pakken
    - 1985 jan. - 1987 dec., 249
    - 1987 feb. - 1989 feb., 250
    - 1988-1990, 251
    - 1991-1992, 252
    - 1993 jan. - dec., 253
    - 1993 aug. - 1994 jul., 254; omslag
    - 1994 jan. - 1996 jun., 255
  - Frankrijk; personeelsbeleid van het Institut Néerlandais te Parijs, 1987-1996; 257-259; 3 omslagen
    - 1985-1990, 257
    - 1987-1989, 258
      Openbaarheid beperkt tot 01-01-2065
    - 1991-1996, 259
  - Frankrijk; agenda's en notulen van de bestuursvergaderingen van de Raad van Toezicht van het Institut Neerlandais te Parijs, met bijlagen, 1987-1996; 260-261; 1 pak en 1 omslag
    - 1987 feb. - 1989 jul., 260; omslag
    - 1989 okt. - 1996 mei, 261; pak
  - Frankrijk; correspondentie met het Institut Néerlandais te Parijs inzake onderwijs in de Nederlandse taal, 1990-1993; 262; omslag
  - Griekenland; Nederlands Instituut in Athene (NIA), 1992-1996; 263-264; 1 pak en 1 omslag
    - 1992-1994, 263; pak
    - 1995-1996, 264; omslag
  - Indonesië; beheer van het Nederlands Cultureel Centrum 'Erasmushuis' te Jakarta, 1985-1996; 265-270; 2 omslagen en 4 pakken
    - 1985-1988, 265
    - 1989-1991, 266; omslag
    - 1992-1993, 267
    - 1994, 268
    - 1995, 269
    - 1996 jan. - aug., 270; omslag
  - Indonesië; financieel beheer van het Nederlands cultureel centrum 'Erasmushuis' te Jakarta, 1985-1996; 271; omslag
  - Indonesië; inhoudelijke en logistieke ondersteuning van diverse tentoonstellingen in het Nederlands cultureel centrum 'Erasmushuis' te Jakarta, 1994-1996; 272; pak
  - Indonesië; coördinatie van de viering van het 25-jarig bestaan van het Nederlands cultureel centrum 'Erasmushuis' te Jakarta, 1995-1996; 273; omslag
  - Indonesië; Erasmus Taalcentrum te Jakarta in Indonesië, 1995-1996; 274; omslag
  - Italië; Nederlands Instituut in Rome (NIR), 1996; 275; omslag
  - Italië; Nederlands Interuniversitair Kunsthistorisch Instituut in Florence (NIKI), 1996; 276; omslag
  - Japan; Japan-Nederland Instituut te Tokyo, 1984-1992; 277-278; 2 pakken
    - 1984-1986, 277
    - 1990-1992, 278
  - Luxemburg; inhoudelijke en logistieke ondersteuning bij het oprichten van een Nederlands instituut in Luxemburg-stad, 1995; 279; omslag
  - Nederland; Instituut voor Buitenlandse Culturele Betrekkingen (IBCB), 1994; 280; pak
  - Rusland; oprichting van een Nederlands instituut te Sint-Petersburg, 1992-1995; 281; omslag
  - Spanje; voorstel inzake de oprichting van een Nederlands-Vlaams instituut te Alicante, 1993; 282; pak
  - Suriname; voorstel inzake de oprichting van een Nederlands cultureel instituut in Paramaribo, 1991-1992; 283; pak
  - Verenigde Staten; 'Koningin Beatrix' leerstoel aan de Universiteit van Californië te Berkeley, 1985-1991; 284; pak
- Monumenten, 07.
  - Australië; onthulling van het Nederlandse monument 'Willem Janszoon' in het Willem Janszoon Park te Canberra op 22 juni 1990, 1987-1990; 285; omslag
  - Duitse Democratische Republiek; subsidieverlening aan de Koninklijke Nederlandse Oudheidkundige Bond (KNOB) voor het restaureren van 137 panden in het Holländisches Viertel te Potsdam, 1985-1990; 286; pak
  - Frankrijk; gedenksteen in Caen ter herinnering aan de Nederlandse bijdrage aan de slag om Normandië in de zomer van 1944, 1986-1990; 287; omslag
  - India; restauratie van diverse monumenten uit de tijd van de Verenigde Oostindische Compagnie (VOC), 1986-1990; 288; pak
  - India; restauratie van het monument 'David Hall' van de voormalige Verenigde Oost Indische Compagnie (VOC) te Cochin, 1996; 289; omslag
  - Indonesië; restauratie van de voormalige scheepswerf van de Verenigde Oost Indische Compagnie (VOC) op het eiland Onrust, 1988-1993; 290; pak
  - Japan; gedenkteken te Orio ter nagedachtenis aan de daar omgekomen Nederlandse gevangenen; gedenkplaat ter nagedachtenis aan de Nederlandse marinearts J.L.C. Pompe van Meerdervoort, 1985-1988; 291; omslag
  - Nederland; aanbieding door de Japanse ambassadeur van een stenen lantaarn aan de Secretaris-Generaal van het ministerie van Buitenlandse Zaken op 27 september 1990 te Leiden, 1989-1990; 292; omslag
  - Nederland; onderhoud, restauratie en oprichting van diverse monumenten, 1985-1990; 293; omslag
  - Restauratie van monumenten wereldwijd, 1985-1996; 294-315; 2 pakken en 20 omslagen